【裁判字號】    97,訴,728
【裁判日期】    970731
【裁判案由】    清償借款
【裁判全文】
臺灣士林地方法院民事判決               97年度訴字第728號
原      告  臺灣土地銀行股份有限公司
法定代理人  丁○○
訴訟代理人  丙○○
被      告  甲○○
            乙○○
上列當事人間清償借款等事件，本院於民國97年7 月30日言詞辯
論終結，判決如下：
    主  文
被告應連帶給付原告新臺幣陸拾陸萬捌仟陸佰捌拾柒元，及自民
國九十六年十一月十日起至清償日止，按年息百分之七點六八計
算之利息，並自民國九十六年十二月十一日起，逾期六個月以內
，按上開利率百分之十，逾期超過六個月部分，按上開利率百分
之二十計算之違約金。
被告乙○○應給付原告新臺幣貳拾伍萬捌仟肆佰貳拾陸元，及其
中新臺幣貳拾伍萬仟伍佰貳拾肆元部分，自民國九十六年十一
月十日起至清償日止，按年息百分之八點八八計算之利息，並自
民國九十六年十二月十一日起，逾期六個月以內，按上開利率百
分之十，逾期超過六個月部分，按上開利率百分之二十計算之違
約金。
被告乙○○應給付原告新臺幣壹拾伍萬柒仟捌佰玖拾貳元，及其
中新臺幣壹拾伍萬肆仟貳佰捌拾柒元部分，自民國九十六年十一
月十日起至清償日止，按年息百分之九點九九計算之利息，暨按
上開利率百分之十算之違約金。
訴訟費用新臺幣壹萬壹仟捌佰玖拾壹元，由被告連帶負擔五分之
三即新臺幣柒仟壹佰拾伍元，餘新臺幣肆仟柒佰伍拾陸元由被
告乙○○負擔。
    事實及理由
一、本件被告經合法通知，均未於言詞辯論期日到場，核無民事
    訴訟法第386 條所列各款情事，爰依原告之聲請，由其一造
    辯論而為判決。
二、原告主張：(一)被告乙○○於民國95年6 月15日邀同被告甲○
    ○為連帶保證人，與原告訂立存摺存款融資契約，在新臺幣
    （下同）77萬元額度範圍，向原告融資借款，約定期限至96
    年6 月15日止。利率按原告公告指標利率2.04﹪加5.16% 即
    7.2%計算，並隨原告利率調整而調整（遲延時為7.68%） ，
    按月結算繳息；如逾期清償時，逾期在6 個月以內部分，另
    按上開利率10% ，逾期超過6 個月部分，按上開利率20% 計
    付違約金。詎被告乙○○自96年11月10日起即未依約清償本
    息，尚積欠本金66萬8,687 元。而被告甲○○為連帶保證人
    ，應負連帶清償責任。(二)被告乙○○另於92年8 月7 日與原
    告訂立春嬌志明現金卡申請暨融資契約，約定被告乙○○得
    於以其在原告開立之無摺存款帳戶陸續辦理融資（額度30萬
    元），期限1 年，利息按年利率9.99% 計算（遲延時為8.88
    %） ，應於每月繳款截止日前繳清融資餘額或以融資方式繳
    付最低應繳金額，如未按期繳款，另應給付同前項方式計算
    之違約金。原告並得依約主張其喪失期限利益，全部債務視
    為到期。另約定期限屆滿30日前，如不為反對之表示並經原
    告同意，即按原告當時核定之利率延長1 年，每年屆期時亦
    同。嗣被告乙○○自96年11月10日即未依約清償融資本息。
    積欠本金25萬3,524 元及計算至96年11月9 日止之利息4,90
    2 元，共計25萬8,426 元。(三)被告乙○○於92年8 月7 日又
    與原告訂立信用卡使用契約，約定被告乙○○於領用信用卡
    後，即得於各特約商店記帳消費，依約應於當期繳款截止日
    前向原告全部清償，或以循環信用方式繳付最低應繳金額，
    如選擇循環信用方式，應自出帳單日起按年利率14.2% 計收
    利息。另逾期未繳足最低應繳金額時，原告並得請求按上述
    利息加計10% 之違約金，且得主張喪失期限利益及停止卡片
    使用。嗣被告領用卡片後，至95年9 月10日止，於特約商店
    內消費簽帳，計積欠消費帳款15萬4,287 元，加計算至96年
    12月10日之利息3,605 元，共為15萬7,892 元。為此，分別
    依消費借貸、連帶保證及現金卡融資契約、信用卡使用契約
    等法律關係，訴請被告給付上述欠款。並聲明如主文所示。
三、被告經合法通知均未到場，亦未提出書狀作何聲明或陳述。
四、原告主張上開事實，業經其提出存摺存款融資契約、春嬌志
    明現金卡申請書暨融資契約書、客戶歷史交易明細查詢、信
    用卡申請書、約定條款、持卡人交易查詢、客戶往來明細查
    詢、利率變動表等為證。被告經合法通知均未到場辯論，亦
    未提出書狀爭執，依上開證據，堪信原告之主張為真正。
五、按借用人應於約定期限內，返還與借用物種類、品質、數量
    相同之物；遲延之債務，以支付金錢為標的者，債權人得請
    求依法定利率計算之遲延利息，但約定利率較高者，仍從其
    約定利率，民法第478 條、第233 條第1 項分別定有明文。
    又連帶保證人應與主債務人負同一債務，對於債權人各負全
    部給付之責任，亦有最高法院45年台上字第1426號判例可資
    參照。本件被告乙○○以存摺存款融資契約向原告融資借款
    ，尚積欠本金66萬8,687 元未償，自應負清償責任，而被告
    甲○○為連帶保證人，就此部分欠款，亦應負連帶清償責任
    。另被告乙○○積欠上述現金卡融資借款及信用卡帳款，其
    亦應負清償責任。從而，原告分別本於上述法律關係，請求
    ：(一)被告連帶給付原告66萬8,687 元，及自96年11月10日起
    至清償日止，按年息7.68% 計算之利息，並自96年12月11日
    起，逾期6 個月以內，按上開利率10% ，逾期超過6 個月部
    分，按上開利率20% 計算之違約金；(二)被告乙○○應給付原
    告25萬8,426 元，及其中25萬3,524 元部分，自96年11月10
    日起至清償日止，按年息8.88% 計算之利息，並自96年12月
    11日起，逾期6 個月以內，按上開利率10% ，逾期超過6 個
    月部分，按上開利率20% 計算之違約金；(三)被告乙○○應給
    付原告15萬7,892 元，及其中15萬4,287 元部分，自96年11
    月10日起至清償日止，按年息9.99% 計算之利息，暨按上開
    利率10% 十算之違約金，均有理由，應予准許。
六、本件並依職權確定訴訟費用額為1 萬1,891 元（第一審裁判
    費11,791元、公示送達登報費100 元，共計11,891元）。其
    中5 分之3 、即7,135 元（小數點以下四捨五入）由被告連
    帶負擔，其餘4,756元部分由被告乙○○單獨負擔。
七、據上論結，本件原告之訴為有理由，依民事訴訟法第385 條
    第1 項前段、第78條、第85條第2 項，判決如主文。
中    華    民    國    97    年    7     月    31    日
                  民事第三庭  法  官  施月燿
以上正本證明與原本無異。
如對本判決上訴，應於判決送達後20日內向本院提出上訴狀。
中    華    民    國    97    年    8     月     1    日
                              書記官  于耀文


司法院資訊處製作；財團法人民間司法改革基金會備份。
